【裁判字號】    97,訴,1095
【裁判日期】    980304
【裁判案由】    違反槍砲彈藥刀械管制條例等
【裁判全文】
臺灣臺南地方法院刑事判決              97年度訴字第1095號
公  訴  人  臺灣臺南地方法院檢察署檢察官
被      告  甲○○
指定辯護人  本院公設辯護人丙○○
上列被告因違反槍砲彈藥刀械管制條例等案件，經檢察官提起公
訴（97年度偵字第5840號、第7256號），本院判決如下：
    主  文
甲○○未經許可，寄藏可發射子彈具有殺傷力之改造手槍，處有
期徒刑參年陸月，併科罰金新臺幣捌萬元，罰金如易服勞役，以
新臺幣壹仟元折算壹日，扣案如附表編號一、二所示之改造槍枝
及子彈均沒收；又以加害生命、身體之事，恐嚇他人致生危害於
安全，處有期徒刑肆月，扣案如附表編號一、二所示之改造槍枝
及子彈均沒收。應執行有期徒刑參年捌月，併科罰金新臺幣捌萬
元，罰金如易服勞役，以新臺幣壹仟元折算壹日，扣案如附表編
號一、二所示之改造槍枝及子彈均沒收。
    事  實
一、甲○○明知可發射子彈具有殺傷力之各式槍砲、子彈，均屬
    槍砲彈藥刀械管制條例管制之違禁物，非經中央主管機關許
    可不得寄藏、持有。竟於民國95年7月間某日，在臺南縣安
    定鄉港口村「阿娜答小吃部」內，自其友人丁○○（53年11
    月30日生，已於96年3月14日死亡）取得如附表所示具有殺
    傷力之改造手槍及可供上開改造手槍使用之亦具有殺傷力之
    子彈合計10顆，而未經許可受其寄放，並將上開具有殺傷力
    之槍、彈藏放在臺南縣安定鄉領寄村某處。
二、嗣於97年4月3日某時，甲○○之堂兄王佳維因知悉甲○○與
    綽號「JOJO」之女子林玉貞有金錢借貸問題，遂以行動電話
    門號0000000000號手機傳送內容為「不要再借錢給JOJO」等
    簡訊至甲○○行動電話門號0000000000號手機。甲○○發現
    上開簡訊後，因不滿王佳維干涉其與林玉貞之借貸問題，遂
    以其上開門號之手機，傳送內容為「王佳維你傳的簡訊是代
    表什麼意思，操他媽！你今天如果不出面解釋清楚，你看我
    怎麼修理你」等簡訊至王佳維上開門號之手機，嗣後甲○○
    再以上開門號手機聯絡王佳維，雙方並於電話中發生口角。
    詎甲○○竟因此心生不滿，乃於不詳時間，取出如附表所示
    之上開槍、彈後，於97年4月4日凌晨0時20分許，持上開槍
    、彈，駕駛其向不知情之友人王水俊所借用之車號2263-NV
    號自小客車，前往王佳維在臺南縣永康市○○○街102號之
    住所前，並基於恐嚇危害安全之犯意，持上開槍、彈對該處
    1樓已關門休息之「理髮店」外鐵捲門開槍，共擊發8顆子彈
    ，造成上開處所1樓鐵捲門、落地窗及玻璃穿透破裂（毀損
    部分，未具告訴及起訴），而王佳維適巧外出不在，惟仍導
    致在該處2樓之王佳維之母即王寶貴、王佳維之兄即王佳相
    等人心生畏懼，致生危害於其二人生命、身體之安全，另甲
    ○○則隨即駕車逃逸。嗣警方據報前往蒐證，在上開處所附
    近，發現如附表編號3所示之彈殼及彈頭，且查訪附近目擊
    者後，鎖定該名開槍之人即係甲○○，而甲○○自知已遭警
    方鎖定，乃於97年4月9日中午12時30分許，持如附表編號1
    、2 所示之改造手槍及子彈，前往臺南縣警察局善化分局新
    市分駐所投案，並由警方扣押如附表編號1、2所示之槍、彈
    ，而查獲上情。
三、案分別經臺南縣警察局善化分局報告及王佳維訴請臺灣臺南
    地方法院檢察署檢察官偵查起訴。
    理  由
一、證據能力之有無：
    本件公訴人所提出之證據資料及方法、本院依職權調查取得
    之證據，業經本院於98年2月18日公開審理之始，經當庭宣
    示具有證據能力並載明於審判筆錄。
二、本院之判斷：
    查上開犯罪事實，業據被告甲○○於警詢、偵查及本院審理
    中坦承不諱，核與證人即被害人即被告堂兄王佳維、王佳維
    之兄王佳相、王佳維之母王寶貴、目擊證人林香蓮分別於警
    詢中所為之證述相符，且有內政部警政署刑事警察局97年5
    月22日刑鑑字第09700060050號及97年5月16日刑鑑字第0970
    052290號槍彈鑑定書各1份、扣押物品目錄表、槍枝初步檢
    視報告表、扣案槍彈照片、扣押筆錄、扣押物品收據、台南
    縣警察局永康分局鹽行派出所受理刑事案件報案三聯單、刑
    案現場勘察紀錄表、現場測繪圖、勘查採證同意書各1份、
    翻拍被告發送之簡訊內容照片2張、現場照片14張在卷可參
    。扣案如附表所示之槍、彈經送內政部警政署刑事警察局鑑
    定，鑑定結果認係具殺傷力之改造手槍及具殺傷力之制式子
    彈，詳如附表之鑑定結果所示，有內政部警政署刑事警察局
    97年5月22日刑鑑字第09700060050號及97年5月16日刑鑑字
    第0000000090號槍彈鑑定書各1份在卷可稽，足認被告之自
    白確與事實相符，應可採信。從而，本件事證明確，被告前
    開犯行堪以認定，應予依法論科。
三、論罪科刑：
  (一)按槍砲彈藥刀械管制條例規範之寄藏行為，係先有他人之持
    有行為，而後始為之受寄代藏，而寄藏之受人委託代為保管
    ，其保管之本身亦屬持有，此之持有乃受寄之當然結果，雖
    不應另就持有予以論罪，然包括持有之寄藏行為，應屬行為
    之繼續，其犯罪之完結須繼續至寄藏行為終了時為止（最高
    法院88年度第8次刑事庭會議決議內容、最高法院74年度臺
    上字第3400號判例意旨參照）。是寄藏之行為，當然含有持
    有之成分，寄藏行為即吸收持有行為，不另就持有予以論罪
    ，核被告寄藏改造手槍、制式子彈，所為係犯槍砲彈藥刀械
    管制條例第8條第4項之未經許可寄藏其他可發射子彈具有殺
    傷力之槍枝罪及同條例第12條第4項之未經許可寄藏子彈罪
    。又被告開槍射擊被害人住處之鐵捲門，恐嚇被害人致生危
    害於安全之行為，係犯刑法第305條之恐嚇危害安全罪。又
    被告未經許可，同時寄藏改造手槍及制式子彈，乃以一行為
    同時觸犯槍砲彈藥刀械管制條例第8條第4項、第12條第4項
    二罪，為想像競合犯，應從一重未經許可寄藏改造手槍一罪
    處斷。被告開槍射擊被害人王佳維住處之鐵捲門，致被害人
    王寶貴、王佳相等人心生畏懼，致生危害於其生命、身體之
    安全，係以一開槍射擊之行為同時觸犯二個恐嚇危害安全罪
    ，為想像競合犯，應依刑法第55條之規定，從一較重之恐嚇
    危害安全罪處斷。被告所犯上開未經許可寄藏改造手槍罪及
    恐嚇危害安全罪，犯意個別，行為互殊，應分論併罰。
  (二)爰審酌被告寄藏槍枝之時間、數量，寄藏槍枝危害社會治安
    ，且被告僅因細故，即不顧公共秩序與人身安全，在凌晨開
    槍射擊被害人住處以恐嚇被害人，造成社會人心不安，及其
    犯後坦承犯行，業與被害人王寶貴成立和解等一切情狀，分
    別量處如主文所示之刑，並定其應執行之刑，罰金刑部分，
    並依刑法第42條第3項前段之規定諭知如易服勞役之折算標
    準。
  (三)扣案如附表編號1、2所示之槍、彈均係違禁物，應依刑法第
    38條第1項第1款規定，併予宣告沒收之。至鑑驗時經試射之
    制式子彈1顆及如附表編號3所示之彈殼、彈頭，原經內政部
    警政署刑事警察局鑑定認具殺傷力，惟於鑑定時或被告射擊
    時經實際試射滅失，所餘已非原貌之彈頭、彈殼，而失子彈
    之性質，尚非屬違禁物，自毋庸諭知沒收。
據上論斷，應依刑事訴訟法第299條第1項前段，槍砲彈藥刀械管
制條例第8條第4項、第12條第4項，刑法第11條前段、第305條、
、第51條第5款、第55條、第42條第3項前段、第38條第1項第1款
，判決如主文。
本案經檢察官乙○○到庭執行職務
中    華    民    國    98    年    3     月    4     日
                刑事第二庭  審判長 法  官  蘇義洲
                                   法  官  童來好
                                   法  官  黃瑪玲
以上正本證明與原本無異。
如不服本判決，應於本判決送達後10日內，向本院提出上訴書狀
，並應敘述具體理由。如未敘述上訴理由者，應於上訴期間屆滿
後20日內向本院補提理由書狀（均須按他造當事人之人數附繕本
）「切勿逕送上級法院」。
                                   書記官  黃玉秀
中    華    民    國    98    年    3     月    6     日
附表：
┌──┬──────────┬───────────────┬─────┐
│編號│名稱                │鑑定結果                      │鑑定書    │
│    │                    │                              │          │
├──┼──────────┼───────────────┼─────┤
│1   │貝瑞塔M9改造手槍壹支│認係改造手槍，由仿BERETTA廠M9 │內政部警政│
│    │（槍枝管制編號一一０│型半自動手槍製造之槍枝，換裝土│署刑事警察│
│    │0000000號，含│造金屬槍管而成，擊發功能正常，│局97年5月2│
│    │彈匣壹個）          │可供擊發適用子彈使用，認具殺傷│2日刑鑑字 │
│    │                    │力。                          │第00000000│
├──┼──────────┼───────────────┤50號槍彈鑑│
│2   │制式子彈貳顆        │認均係口徑9MM制式子彈，採樣壹 │定書      │
│    │（原扣案貳顆，鑑驗時│顆試射，可擊發，認具殺傷力。  │          │
│    │經試射壹顆，餘壹顆）│                              │          │
│    │                    │                              │          │
├──┼──────────┼───────────────┼─────┤
│3   │彈殼捌顆、彈頭玖顆  │彈殼8顆（編號1-1至1-8），認均 │內政部警政│
│    │（原為制式子彈捌顆，│係已擊發之口徑9MM制式彈殼，且 │署刑事警察│
│    │嗣經被告射擊後，剩餘│經比對結果，其彈底特徵紋痕均相│局97年5月 │
│    │上開彈殼捌顆、彈頭玖│吻合，認均係由同一槍枝所擊發。│16日刑鑑字│
│    │顆）                ├───────────────┤第00000000│
│    │                    │彈頭9顆，其中編號2-1至2-3、2-6│90號槍彈鑑│
│    │                    │至2-9，認均係已擊發撞擊變形之 │定書      │
│    │                    │口徑9MM制式銅包衣彈頭，其上具 │          │
│    │                    │刮擦痕；另編號2-4，認係彈頭鉛 │          │
│    │                    │心；編號2-5，認係已擊發撞擊變 │          │
│    │                    │形之口徑9MM制式銅包衣，其上具 │          │
│    │                    │括擦痕，且經比對結果，其中8顆 │          │
│    │                    │（編號2-1至2-3、2-5至2-9）之刮│          │
│    │                    │擦痕特徵紋痕均相吻合，認均係由│          │
│    │                    │同一槍枝所擊發。嗣經內政部警政│          │
│    │                    │署刑事警察局函覆本院稱「編號2-│          │
│    │                    │4、2-5彈頭，無法排除係由同一制│          │
│    │                    │式銅包衣彈頭撞擊後分離成銅包衣│          │
│    │                    │及彈頭鉛心之可能性。          │          │
└──┴──────────┴───────────────┴─────┘
附錄法條
槍砲彈藥刀械管制條例第8條
未經許可，製造、販賣或運輸鋼筆槍、瓦斯槍、麻醉槍、獵槍或
空氣槍者，處五年以上有期徒刑，併科新台幣一千萬元以下罰金
。
未經許可，轉讓、出租或出借前項所列槍枝者，處三年以上十年
以下有期徒刑，併科新台幣七百萬元以下罰金。
意圖供自己或他人犯罪之用，而犯前二項之罪者，處無期徒刑或
七年以上有期徒刑，併科新台幣一千萬元以下罰金。
未經許可，持有、寄藏或意圖販賣而陳列第一項所列槍枝者，處
一年以上七年以下有期徒刑，併科新台幣七百萬元以下罰金。
第一項至第三項之未遂犯罪之。
槍砲彈藥刀械管制條例第12條
未經許可，製造、販賣或運輸子彈者，處一年以上七年以下有期
徒刑，併科新台幣五百萬元以下罰金。
未經許可，轉讓、出租或出借子彈者，處六月以上五年以下有期
徒刑，併科新台幣三百萬元以下罰金。
意圖供自己或他人犯罪之用，而犯前二項之罪者，處三年以上十
年以下有期徒刑，併科新台幣七百萬元以下罰金。
未經許可，持有、寄藏或意圖販賣而陳列子彈者，處五年以下有
期徒刑，併科新台幣三百萬元以下罰金。
第一項至第三項之未遂犯罰之。
中華民國刑法第305條
(恐嚇危害安全罪)
以加害生命、身體、自由、名譽、財產之事，恐嚇他人致生危害
於安全者，處 2 年以下有期徒刑、拘役或 300 元以下罰金。


司法院資訊處製作；財團法人民間司法改革基金會備份。
